# 与资产相关的政府补助，以后年度递延入损益，属于经常性损益还是非经

提问人：yinsha520 时间：2019-12-10 11:20:25
求助陈版，客户单位今年收到了政府提供的与资产相关的政府补助，企业按全额法进行相关会计处理。将收到补助按照资产使用年限进行递延，求问每年摊销进损益的政府补助属于经常性损益，还是非经常性损益？

回答人：chenyiwei
此类政府补助摊销形成的其他收益（或其他损益项目）应作为非经常性损益。虽然理论上可能存在某些与研发支出相关的政府补助被认定为经常性损益的情况，但认定条件严格，一般企业很难满足，相关的实际案例也很少。